臺灣高雄地方法院刑事判決　　　　　　　　　　　　　九十三年度訴字第六五四號
　　公　訴　人　臺灣高雄地方法院檢察署檢察官
　　被　　　告　甲○○
右列被告因違反毒品危害防制條例案件，經檢察官提起公訴（九十一年度毒偵字第七
三三九號），被告於本院準備程序中為有罪之陳述，經合議庭裁定由受命法官依簡式
審判程序獨任審理，本院判決如左：
    主  文
甲○○連續施用第一級毒品，累犯，處有期徒刑伍月，如易科罰金，以參佰元折算壹
日。扣案殘有第一級毒品海洛因之注射針筒貳支及夾鏈袋壹個，均沒收銷燬之。
    事  實
一、甲○○曾於民國八十一年間因違反肅清煙毒條例案件，經台中地方法院判處有期
    徒刑二年，緩刑五年確定。另於八十二年間因再次違反肅清煙毒條例及麻醉藥品
    管理條例案件，復經臺灣台中地方法院分別以八十三年訴字第二八號判處有期徒
    刑三年、四月，定應執行刑三年二月確定，並因而撤銷先前之緩刑宣告，而經更
    定執行刑後，於八十三年五月十一日入監執行，於八十五年二月十五日縮短刑期
    假釋出獄，假釋期間付保護管束，於八十八年四月二十五日假釋期滿未經撤銷視
    為執行完畢。
二、甲○○前於八十八年間因施用毒品案件，為本院以八十八年度毒聲字第九六二五
    號裁定，於八十八年十二月二十七日送觀察、勒戒，認有繼續施用傾向，復經本
    院以八十九年度毒聲字第四五０號裁定令入處所施以強制戒治，於八十九年八月
    二十四日停止強制戒治釋放出所，所餘強制戒治期間付保護管束，於九十年一月
    十八日期滿執行完畢，並由檢察官以九十年度戒毒偵字第一二一號為不起訴處分
    確定。
三、詎料甲○○雖歷經上開戒治程序，仍不知悔改，竟於戒治程序期滿後五年內，又
    基於施用第一級毒品海洛因之概括犯意，自九十一年七月間某日起至同年十二月
    十日止，先陸續向綽號「阿水」之人購買第一級毒品海洛因而持有後，復將海洛
    因摻水以針筒注射靜脈之方式，連續在高雄市苓雅區○○○街十三巷四十七號住
    處施用第一級毒品海洛因四次。嗣於九十一年八月十五日經警通知前往苓雅分局
    接受尿液鑑驗及於同年十二月二十六日十三時十分許，因其父許勝哲不願見甲○
    ○一再施用毒品，乃向警報案，經同意搜索後在高雄市苓雅區○○○街十三巷四
    十七號當場扣得甲○○先前施用毒品所遺留之施用毒品器具注射針筒二支及夾鏈
    袋一個等物，始查知上情。
四、案經高雄市政府警察局苓雅分局報請臺灣高雄地方法院檢察署檢察官偵查起訴。
    理  由
一、按除被告所犯為死刑、無期徒刑、最輕本刑為三年以上有期徒刑之罪或高等法院
    管轄第一審案件者外，於第一次審判期日前之準備程序進行中，被告先就被訴事
    實為有罪之陳述時，審判長得告知被告簡式審判程序之旨，並聽取當事人、代理
    人、辯護人及輔佐人之意見後，裁定進行簡式審判程序，刑事訴訟法第二百七十
    三條之一第一項定有明文。經核本件被告所犯係死刑、無期徒刑、最輕本刑為三
    年以上有期徒刑以外之罪，其於準備程序中就被訴事實為有罪之陳述，經法官告
    知簡式審判程序之旨，並聽取公訴人及被告之意見後，本院合議庭認宜進行簡式
    審判程序，爰依首揭規定合議裁定由受命法官獨任進行簡式審判程序，合先敘明
    。
二、右揭犯罪事實業據被告甲○○於本院審理時坦承不諱，核與許勝哲於警訊中之陳
    述情節大致相符，並有列管毒品人口尿液檢體採集送驗紀錄表、臺灣檢驗科技股
    份有限公司濫用藥物實驗室九十一年九月二日濫用藥物尿液檢驗報告及高雄醫學
    大學附設中和紀念醫院九十三年四月十三日管藥認可字第００五號編號九三０四
    ─三五、三六號檢驗報告各一紙附卷可稽，堪見被告確有施用第一級毒品海洛因
    四次無誤。
三、又被告前於八十八年間因施用毒品案件，為本院以八十八年度毒聲字第九六二五
    號裁定，於八十八年十二月二十七日送觀察、勒戒，認有繼續施用傾向，復經本
    院以八十九年度毒聲字第四五０號裁定令入處所施以強制戒治，於八十九年八月
    二十四日停止強制戒治釋放出所，所餘強制戒治期間付保護管束，於九十年一月
    十八日期滿執行完畢，並由檢察官以九十年度戒毒偵字第一二一號為不起訴處分
    確定，亦有臺灣高等法院被告全國前案紀錄表及刑案資料查註紀錄表各一紙在卷
    可查，是被告於觀察、勒戒期滿執行完畢釋放後，五年內再犯本件施用毒品犯行
    ，其罪證已臻明確，犯行洵堪認定，應依法論科。
四、核被告所為，係犯毒品危害防制條例第十條第一項之施用第一級毒品罪。被告持
    有第一級毒品之低度行為，已為施用之高度行為所吸收，不另論罪。被告先後四
    次施用毒品犯行，時間緊接，方法相同，觸犯構成要件同一，顯係基於概括犯意
    而為，為連續犯，應依刑法第五十六條之規定，以一罪論，惟審酌被告被訴本次
    連續施用海洛因之犯行，僅有一次尿液檢驗呈陽性反應，本院所認定被告其餘之
    三次施用犯行均據被告自白而來，而其施用之犯行係自九十一年七月間某日至同
    年十二月十日，雖因被告畏罪潛逃，然確已距今達一年四月之久，且被告因通緝
    為警查獲之時，亦未有發覺被告另有施用毒品犯行，並有被告之父一再表示被告
    現已無施用毒品之情形，是堪認被告施用毒品惡習應已戒除，並無再依刑法第五
    十六條但書規定加重其刑之必要，爰不加重其刑。被告有如事實欄所載之前科，
    有臺灣高等法院被告全國前案紀錄表及刑案資料查註紀錄表各一紙在卷可查，其
    於有期徒刑執行完畢後五年內再犯本件有期徒刑以上之罪，為累犯，應依刑法第
    四十七條規定，以一罪論並加重其刑。再參酌被告自八十一年起，即沾染施用毒
    品之惡習，先經緩刑判決仍不知悔改，又於緩刑期間再犯施用毒品之罪而遭撤銷
    緩刑，因經定執行刑後入監執行，然被告除施用毒品犯行外，並無其他前科紀錄
    ，堪見其本質非惡；被告之父係於九十一年十二月二十六日，因不願見其女一再
    施用毒品而忍痛報警查辦，然其於本院審理時，亦當庭表示其女現已無再施用毒
    品之行為，並表示來日必嚴加管教其女，協助其女戒除毒癮，此見被告戒除施用
    毒品此一惡習並非以入監執行為唯一方式；公訴人亦於本院審理時，當庭以被告
    施用毒品之犯行係起因於胃痛難耐，並於審理中坦承犯行深具悔意，及被告之父
    一再保證將監督其女生活作息，而為被告請求依刑法第五十九條減輕其刑等各情
    ，本院認被告之前科均為施用毒品案件，乃係戕害己身之施用毒品陋習所致，雖
    歷經法院裁判而入監執行刑期及毒癮戒治程序，惟卻於出監後仍無法徹底斷戒毒
    癮，足見入監執行未必為有效解決被告施用毒品此一病患性犯罪行為之方法，而
    今被告已對其施用毒品犯行表示相當之悔意，且有被告之父願從旁協助被告戒治
    毒癮，若以被告累犯及施用第一級毒品犯行而處以法定最低刑度亦係有期徒刑七
    月之情，勢將使被告再次入監執行，除無法在親人溫情下有效斷絕毒癮外，亦恐
    有因入監執行而受不良牢友影響其品行之慮，是通觀本案，情輕法重，被告犯行
    堪予憫恕，爰依刑法第五十九條之規定，減輕其刑，並與前述累犯之加重其刑，
    予以先加後減。爰審酌被告屢次觸犯施用毒品之犯行之處，雖經觀察、勒戒，仍
    未能斷戒施用毒品惡習，顯見其戒治意志不堅，缺乏勒戒動機，惟念及其施用毒
    品係對己身殘害，並未造成他人具體危害，且能於本院審理時坦承犯行，表示悔
    意，態度尚稱良好，並衡其犯罪之動機、目的、手段，犯罪時所受之刺激及其品
    性、生活狀況、智識程度、犯罪所生之損害等一切情狀，酌情從輕量處如主文之
    刑及諭知易科罰金之折算標準，以為儆懲，並希冀被告能在親人協助下，避免不
    當交友，徹底遠離毒品，儘速回復正常生活，以維本院用心。
五、末查，扣案注射針筒二支及夾鏈袋一個，均為被告所有供犯本件施用毒品犯行所
    用之物，業據被告供承在卷，且均有第一級毒品海洛因殘留其上無法分離而應視
    之為毒品，亦有高雄醫學大學附設中和紀念醫院九十三年四月十三日管藥認可字
    第００五號編號九三０四─三五、三六號檢驗報告各一紙附卷可稽，爰依毒品危
    害防制條例第十八條第一項前段，宣告沒收銷燬之。
據上論斷，應依刑事訴訟法第二百九十九條第一項前段、第二百七十三條之一第一項
，毒品危害防制條例第十條第一項、第十八條第一項前段，刑法第十一條、第五十六
條本文、第四十七條、第五十九條、第四十一條第一項，罰金罰鍰提高標準條例第二
條，判決如主文。
本案經檢察官乙○○到庭執行職務。
中      華      民      國    九十三    年      四      月    二十三    日
                                  臺灣高雄地方法院刑事第四庭
                                      法  官  林  勇  如
右正本證明與原本無異。
如不服本判決，應於判決送達後十日內，向本院提出上訴狀。
                                      書記官  許  雅  惠
中      華      民      國    九十三    年      四      月    二十三    日
附錄本判決論罪科刑法條：
毒品危害防制條例第十條：
施用第一級毒品者，處六月以上五年以下有期徒刑。
施用第二級毒品者，處三年以下有期徒刑。
